【裁判字號】    91,易,3044
【裁判日期】    920707
【裁判案由】    竊盜
【裁判全文】
臺灣板橋地方法院刑事判決                      九十一年度易字第三四四號
    公  訴  人  臺灣板橋地方法院檢察署檢察官
    被      告  丁○○
右列被告因竊盜案件，經檢察官提起公訴（九十一年度偵字第一九四二五號），本院
判決如左：
    主  文
丁○○攜帶兇器竊盜，累犯，處有期徒刑捌月。一字起子壹支，沒收。
    事  實
一、丁○○有傷害、違反麻醉藥品管理條例等前科，最近一次係於民國八十八年間，
    因違反毒品危害防制條例案，經本院於九十年五月三十日以九十年度簡字第二一
    六號判處有期徒刑四月，如易科罰金，以三百元折算一日確定，九十年七月二十
    三日易科罰金執行完畢。詎仍不知悔改，因其所有之車牌號碼Ｔ二─五一０一號
    自小客車（車身銀灰色、中華廠牌、一九九八年份出廠、一五九七ＣＣ），前於
    九十一年八月間車禍損壞待修，無車代步，亟思竊取相同款式車體後改掛自己所
    有車牌供己使用，丁○○於九十一年八月二十三日上午八時許，行經臺北縣泰山
    鄉○○路二十三之一號前，見停放該處車牌號碼ＤＫ─０九一０號自用小客車一
    部（為戊○○所有、車身銀灰色、中華廠牌、一九九八年份出廠、一五九七ＣＣ
    ），與其所有前揭因車禍損壞尚未修復之自小客車車身顏色、廠牌、出廠年份、
    排氣量均相同，竟意圖為自己不法之所有，持其所有自備攜帶之客觀上對於人之
    生命、身體、健康具有危險性之兇器一字起子一支（未扣案），毀壞車牌號碼Ｄ
    Ｋ─０九一０號自用小客車門鎖後（毀損部份未據告訴），竊取該車得手，並旋
    即將ＤＫ─０九一０號車牌拆下棄置於台北縣三重市○○路邊，改掛其所有之Ｔ
    二─五一０一號車牌，嗣因丁○○違規停車，該贓車遭拖吊至臺北縣三重市○○○路四一五號維盛拖吊場停放，丁○○於同年九月二十九日晚上十時許，前往拖
    吊場領車時，為警依丁○○友人乙○○供述得知，丁○○現駕駛懸掛其所有車牌
    Ｔ二─五一０一號之車體為行竊所得贓車，循線埋伏查獲，因悉上情。
二、案經臺北縣政府警察局三重分局報請臺灣板橋地方法院檢察署檢察官偵查起訴。
    理  由
一、訊據被告丁○○固不否認伊至維盛拖吊場領車時，為警查獲一情，然矢口否認有
    何竊盜犯行，辯稱：伊所有車牌號碼Ｔ二─五一０一號自小客車前於九十一年八
    月間，因發生車禍，交給修車廠修理，取回後就如此，伊並未竊車云云。然查：
(一)、右揭事實業經被告於警詢中自白在卷（見偵查卷第八至九頁）。
(二)、被害人即車牌號碼ＤＫ─０九一０號自小客車所有人戊○○於警詢、本院調查中
    指訴：伊所有之車身顏色銀灰色、中華廠牌、一五九七ＣＣ自用小客車，於九十
    一年八月二十三日上午八時許，在臺北縣泰山鄉○○路二十三之一號前失竊，車
    子後來領回時，車門鎖沒辦法開，也鎖不上等語綦詳（見偵查卷第十四至十五頁
    、本院九十一年十一月二十五日訊問筆錄）。
(三)、又被告所有之車牌號碼Ｔ二─五一０一號自小客車，車身亦為銀灰色、中華廠牌
    、一九九八年份出廠、一五九七ＣＣ等情，有車號查詢汽車車籍資料一紙附卷為
    憑，並為被告所不否認，是戊○○所有遭竊之車牌號碼ＤＫ─０九一０號自小客
    車與被告所有之車牌號碼Ｔ二─五一０一號自小客車，二車車身顏色、廠牌、出
    廠年份、排氣量均相同，堪以認定。
(四)、再被告所有之車牌號碼Ｔ二─五一０一號自小客車，於九十一年八月間發生車禍
    送修一情，為被告自承在卷，並經證人即為被告修車之弘達修車廠老闆甲○○於
    本院調查中證述屬實（見本院九十二年二月十七日訊問筆錄）。
(五)、另證人即本件查獲員警丙○○於本院調查中證稱：渠因乙○○持有偽鈔、毒品等
    案，經乙○○供稱毒品來自被告，且被告所駕駛懸掛車牌號碼Ｔ二─五一０一號
    之自小客車車體係行竊得來之贓車，而被告亦確有該車牌號碼之自小客車，渠就
    聲請搜索票搜索被告住處，但因未見被告返家，且未發現停放Ｔ二─五一０一號
    自小客車而未執行搜索，後來在九十一年九月二十八日凌晨發現該車違規停放台
    北縣三民街二百多號路邊，就在該處埋伏，結果剛好民眾檢舉違規停車，車子就
    被拖吊至維盛拖吊場停放，渠就改至拖吊場埋伏，結果在同年九月二十九日晚上
    十時許，被告來領車，就查獲被告等語甚詳（見本院九十一年十一月二十五日訊
    問筆錄），並經本院調取本院九十一年度聲搜字第二一０六號聲請搜索卷核閱無
    訛，即被告於本院審理中亦坦承認識乙○○，乙○○知道伊有車，且陪同伊至修
    車廠等情在卷（見本院九十二年六月二十五日審判筆錄），足徵乙○○確有其人
    ，員警係因乙○○供述而查獲被告無疑。
(六)、故被告之警詢自白，依前述(二)、(三)、(四)、(五)所示，足認與事實相符，堪可採信。
(七)、又證人甲○○於本院調查中到庭證稱：被告九十一年九月間曾拖一台車至修車廠
    給渠修，因修車價錢談不攏，渠並未動手幫被告修車，後來被告換電話又未來領
    車，渠找不到被告，車子就一直放在渠那裡，直到現在都還由渠跟人家借空地放
    被告的車，渠根本不曾將車修好交給被告，被告當初將車拖來時，渠就沒有看到
    車牌等語甚詳（見本院九十二年二月十七日、同年三月三日訊問筆錄），並據甲○○提出停放空地上車身前半部嚴重內凹損壞，未懸掛車牌之車體相片八幀附卷
    可佐，而被告對甲○○所稱迄今仍停放空地處之車身前半部嚴重內凹損壞汽車一
    台，確為伊所有送修之自小客車，亦自承在卷。是，甲○○既開修車廠為人修車
    ，其僅需將客人送修車輛修妥交客戶即可，殊無刻意覓妥一與被告送修車身款式
    雷同之車，佯稱車已修好交車與被告，而將一車身嚴重凹陷之車禍事故車輛留供
    己用之理，況被告雖辯稱係因甲○○稱車已修好伊去領回駕駛，後因違規停車遭
    拖吊至拖吊場，伊前往領車時即為警查獲，不知怎麼回事，且伊已付清修車款云
    云，然證人甲○○已證稱因修車價談不攏，渠根本並未幫被告進行修車，被告亦
    未能提出任何已將修車款付清之收據為憑，足見被告此部份所辯，顯悖常情，並
    不足採。此外，並有台北縣政府警察局贓物認領保管單一紙附卷可參（見偵查卷
    宗第十五頁），本件事證明確，被告犯行，足以認定。
二、核被告丁○○所為，係犯刑法第三百二十一條第一項第三款之攜帶兇器竊盜罪。
    其有如事實欄所述之前科及刑之執行情形，有臺灣高等法院被告全國前案紀錄表
    在卷可參，被告於有期徒刑執行完畢後五年以內，再犯本件有期徒刑以上之罪，
    為累犯，應依刑法第四十七條之規定，加重其刑。爰審酌被告有如事實欄所載之
    前科，素行不佳，僅因所有車輛車禍受損無法使用，即持足供兇器使用之一字起
    子竊取與己所有相同款式之他人自用小客車，改掛自己車牌後使用，及其對被害
    人所造成之損害、犯罪後態度等一切情狀，量處如主文所示之刑，以資懲儆。
三、如事實欄所載之一字起子一支，為被告所有，供本件犯罪所用之物，經被告供陳
    在卷，雖未據扣案，惟並無證據證明業已滅失，爰依刑法第三十八條第一項第二
    款規定宣告沒收。
據上論斷，應依刑事訴訟法第二百九十九條第一項前段、刑法第三百二十一條第一項
第三款、第四十七條、第三十八條第一項第二款、罰金罰鍰提高標準條例第一條前段
，判決如主文。
本案經檢察官李海龍到庭執行職務。
中      華      民      國    九十二    年      七      月      七      日
                                  臺灣板橋地方法院刑事第四庭
              審判長法  官  許仕楓
                                            法  官  談  虎
                                            法  官  陳明偉
右正本證明與原本無異。
如不服本判決，應於判決送達後十日內，向本院提出上訴狀。
                                            書記官  呂妍旻
中      華      民      國    九十二    年      七      月      七      日


司法院資訊處製作；財團法人民間司法改革基金會備份。
